臺灣高雄地方法院民事裁定　　　　　 110年度重勞訴字第12號
原　　　告　林紫情　

訴訟代理人　劉硯田律師
被　　　告　德安航空股份有限公司


法定代理人　郭自行　
訴訟代理人　張靜怡律師
上列當事人間請求確認僱傭關係存在等事件，本院裁定如下：
    主  文
本件移送臺灣臺北地方法院。
    理  由
一、按勞動事件以勞工為原告者，由被告住所、居所、主營業所
    、主事務所所在地或原告之勞務提供地法院管轄，勞動事件
    法第6 條第1 項前段定有明文。訴訟之全部或一部，法院認
    為無管轄權者，依原告聲請或依職權以裁定移送於其管轄法
    院，民事訴訟法第28條第1項定有明文。另按有關勞動事件
    之處理，依本法之規定；本法未規定者，適用民事訴訟法及
    強制執行法之規定，勞動事件法第15條規定亦定有明文。
二、本件原告主張其受雇於被告擔任DHC6儲備副駕駛並接受訓練
    ，係屬勞工，並向被告請求確認僱傭關係存在等而涉訟。查
    原告主張其曾於高雄國際航空站（高雄市○○區○○○路0
    號）提供勞務，本院有管轄權等語，此為被告所否認，辯稱
    其主營業所所在地在臺北市松山區，並聲請移轉管轄。經查
    ，原告雖主張其曾飛航以高雄及台東往來離島之航班，其勞
    務提供地為位於高雄市小港區之高雄國際航空站云云，惟原
    告既自陳其勞務內容乃飛航高雄及台東往來離島之航班，顯
    見其僅因偶發性因素之飛航行程，而在高雄國際航空站短暫
    停留；又查，被告之高雄及台東往來離島航班，係指「臺東
    -蘭嶼、臺東-綠島、高雄-七美、高雄-望安及馬公-七美」
    等五條離島偏遠航線，則原告於飛航高雄及台東往來離島之
    航班時，其因飛航行程尚短暫停留在台東及馬公（澎湖）航
    空站，再審酌被告之高雄及台東往來離島航線，皆由被告公
    司台北主營業所統籌指揮、調度，原告既僅因飛航行程之偶
    發性因素短暫停留在高雄航空站、台東及馬公（澎湖）航空
    站，其勞務主要提供地點自非位於本院轄區甚明。又查，本
    件被告主營業所之所在地設於臺北市松山區，並非本院管轄
    區域內，此有經濟部商工登記公示資料查詢明細1份（見本
    院卷第27至29頁）在卷可證，且原告住所亦位於桃園市中壢
    區，本院對兩造而言亦非便利法院。是揆諸首揭法律規定及
    說明，本件應認臺灣臺北地方法院有管轄權，原告向無管轄
    權之本院起訴，尚有違誤。爰依聲請將本件移送於臺灣臺北
    地方法院，並裁定如主文。
中    華    民    國   110    年    10    月    25    日
                  勞動法庭    法  官    黃顗雯
以上正本係照原本作成。
如對本裁定抗告須於裁定送達後10日內向本院提出抗告狀，並繳
納裁判費新台幣1,000元。
中    華    民    國   110    年    10    月    25    日
                              書記官    江俐陵